臺灣高雄地方法院民事判決　　　　　　　　　　　　　九十三年度重訴字第八七號
　　原　　　告　高雄銀行股份有限公司
　　法定代理人　丙○○
　　訴訟代理人　甲○○
　　被　　　告　乙○○
右當事人間請求清償借款事件，經本院於民國九十三年三月十二日言詞辯論終結，判
決如左：
      主      文
被告應給付原告新台幣捌佰貳拾伍萬元，及如附表所示之利息及違約金。
訴訟費用由被告負擔。
    事      實
甲、原告方面：
一、聲明：求為判決如主文所示。
二、陳述：訴外人群祐漁業股份有限公司邀同被告乙○○為連帶保證人，先後於民國
    八十七年二月十九日、八十九年十二月十二日、八十九年十二月二十二日向原告
    借款新臺幣（下同）九百二十萬元、一百萬元、二百萬元，約定借款期間各為五
    年、四年及一年到期，利息依附表所示之利率計算，如有一期未履行時，其債務
    視為全部到期，而遲延還本付息時，除按約定利率計算遲延利息外，其逾期清償
    在六個月以內者，按上開利率百分之十，逾期超過六個月部分，按上開利率百分
    之二十加付違約金。而訴外人群祐漁業股份有限公司於前揭借款到期後未為清償
    ，目前尚積欠本金共計八百二十五萬元，及如附表所示之利息及違約金，屢向被
    告催討，均無結果，為此依連帶保證之法律關係提起本件訴訟。
三、證據：提出借據、本票、放款單筆貸放攤還及收息記錄查詢單各三件、約定書一
    件、保證書一件為證。
乙、被告方面：
一、聲明：
  (一)原告之訴駁回。
  (二)訴訟費用由原告負擔。
二、陳述：
    被告目前無力清償。
    理      由
一、原告主張訴外人群祐漁業股份有限公司先後於八十七年二月十九日、八十九年十
    二月十二日、八十九年十二月二十二日向原告借款九百二十萬元、一百萬元、二
    百萬元，約定借款期間各為五年、四年及一年到期，利息依附表所示之利率計算
    ，如有一期未履行時，其債務視為全部到期，而遲延還本付息時，除按約定利率
    計算遲延利息外，其逾期清償在六個月以內者，按上開利率百分之十，逾期超過
    六個月部分，按上開利率百分之二十加付違約金，被告並同意於訴外人群祐漁業
    有限公司對原告所負債務於本金九百二十萬元暨其利息、遲延利息、違約金之限
    度內，負連帶保證之責，及訴外人群祐漁業股份有限公司於前揭借款到期後未為
    清償，目前尚積欠本金共計八百二十五萬元，及如附表所示之利息及違約金之事
    實，業據其提出借據、本票、放款單筆貸放攤還及收息記錄查詢單各三件、約定
    書一件、保證書一件為證，且為被告所不爭執，原告之主張自堪信為真實。
二、按借用人應於約定期限內，返還與借用物種類、品質、數量相同之物。遲延之債
    務，以支付金錢為標的者，債權人得請求依法定利率計算之遲延利息，但約定利
    率較高，仍從其約定利率。當事人得約定債務人不履行債務時，應支付違約金，
    民法第四百七十八條前段、第二百三十三條第一項、第二百五十條第一項分別定
    有明文。又保證債務之所謂連帶，係指保證人與主債務人負同一債務，對於債權
    人各負全部給付之責任，此就民法第二百七十二條第一項規定連帶債務之文義參
    照觀之甚明。經查，本件被告為系爭借貸契約之連帶保證人，訴外人群祐漁業股
    份有限公司未依約清償本息，尚欠原告本金共計八百二十五萬元，及如附表所示
    之利息及違約金，已如前述，從而，原告依據連帶保證契約之法律關係，請求被
    告給付八百二十五萬元，及如附表所示之利息及違約金，為有理由，應予准許。
據上論結，本件原告之訴為有理由，依民事訴訟法第七十八條，判決如主文。
中　　　華　　　民　　　國　　九十三　　年　　　三　　　月　　 十九 　　日
　　　　　　　　　　　　　　　　　臺灣高雄地方法院民事第二庭
~B法　　　官　曾淑娟
正本係照原本作成。
如對本判決上訴，須於判決送達後廿日內向本院提出上訴狀。
中　　　華　　　民　　　國　　九十三　　年　　　三　　 月　　 十九　　 日
~B法院書記官　林宜正
~FO
~T32
┌─────────────────────────────────────────────────────────────┐
│附表                                                                                                                      │
├─┬────────┬───────┬────────┬─────────┬────────────────────┬──┤
│  │                │              │                │                  │                                        │    │
│編│本金（新台幣）　│ 年　利　率   │ 借款日及到期日 │   利息起迄日     │違    約    金    起    迄    日        │備考│
│號│　　　　　　    │ （﹪）       │      　　      │            　　　│　　　　　　　  　　　　　　　　  　　  │    │
├─┼────────┼───────┼────────┼─────────┼────────────────────┼──┤
│１│伍佰貳拾伍萬元  │ 九點一       │八十七年二月十九│自九十一年十月三十│自九十一年十二月一日起至清償日止，逾期在│　  │
│  │                │　　　　　　　│日起至九十二年二│一日起至清償日止  │六個月以內者，依上開利率之百分之十，逾期│　  │
│  │                │　　　　　　　│月十九日        │                  │超過六個月者，依上開利率之百分之二十計付│    │
│  │                │              │                │                  │違約金。                                │    │
├─┼────────┼───────┼────────┼─────────┼────────────────────┼──┤
│２│貳佰萬元　　　  │ 八點八五     │八十九年十二月十│自九十一年十月三十│自九十一年十二月一日起至清償日止，逾期在│　　│
│  │                │              │二日起九十年十二│一日起至清償日止  │六個月以內者，依上開利率之百分之十，逾期│    │
│　│                │　　　　　　　│月十二日止      │                  │超過六個月者，依上開利率之百分之二十計付│    │
│  │                │              │                │                  │違約金。                                │    │
├─┼────────┼───────┼────────┼─────────┼────────────────────┼──┤
│３│壹佰萬元        │ 八點六       │八十九年十二月十│自九十一年十月三十│自九十一年十二月一日起至清償日止，逾期在│    │
│  │                │              │二日起至九十三年│一日起至清償日止  │六個月以內者，依上開利率之百分之十，逾期│    │
│  │                │              │十二月十二日止  │                  │超過六個月者，依上開利率之百分之二十計付│    │
│  │                │              │                │                  │違約金。                                │    │
├─┴────────┴───────┴────────┴─────────┴────────────────────┴──┤
│ 本金合計捌佰貳拾伍萬元                                                                                                   │
└─────────────────────────────────────────────────────────────┘
